【裁判字號】    96,訴,1606
【裁判日期】    971021
【裁判案由】    分割共有物
【裁判全文】
臺灣高雄地方法院民事判決              96年度訴字第1606號
原      告  乙○○
訴訟代理人  蔡建賢律師
複代理人    盧俊誠律師
被      告  己○○
被      告  庚○○
                      11號
被      告  辛○○
被      告  戴子瓏更名前為戴.
被      告  戴妗育更名前為戴.
被      告  壬○○
兼上6人
共同訴訟
代理人      吳戴秀勤
兼上6人
共同訴訟
代理人      鄂陳金葉
被      告  吳戴秀勤
被      告  癸○○
被      告  子○○
法定代理人  丙○○
被      告  丁○○
被      告  戊○○
被      告  戴鈺頻更名前為戴.
被      告  甲○○
當事人間分割共有物事件，本院於民國97年9月23日言詞辯論終
結，判決如下：
    主      文
被告丁○○、戊○○、戴鈺頻及甲○○應將坐落高雄縣湖內鄉○○○段第一二五０號土地（地目原，面積三０八四平方公尺）、
高雄縣湖內鄉○○○段第一二五二號土地（地目原，面積六一一
平方公尺）、高雄縣湖內鄉○○○段第一二五三號土地（地目旱
原，面積一二二二平方公尺）、高雄縣湖內鄉○○○段第一二五
四號土地（地目旱，面積一二六一平方公尺）之應有部分各六十
四分之一移轉登記予原告。
被告己○○、庚○○、辛○○、戴子瓏、戴妗育、壬○○、吳戴
秀勤、鄂陳金葉、癸○○及子○○應被繼承人戴治所有坐落高雄
縣湖內鄉○○○段第一二五０號、一二五二、一二五三及一二五
四號土地權利範圍各二分之一之應有部分，各按應繼分之比例辦
理繼承登記。
原告與被告己○○、庚○○、辛○○、戴子瓏、戴妗育、鄂陳金
葉、壬○○、吳戴秀勤、癸○○及子○○所共有之坐落高雄縣湖
內鄉○○○段第一二五０號、一二五二、一二五三及一二五四號
土地，應將如附圖二所示Ａ部分面積三０九四平方公尺土地，分
歸原告取得；附圖二所示B 部分面積七七一平方公尺土地分歸被
告己○○；附圖二所示C 部分面積七七一平方公尺土地分歸被告
庚○○、辛○○、戴子瓏、戴妗育、吳戴秀勤按應有部分各四十
分之一比例保持共有；如附圖二所示D 部分面積二五七平方公尺
土地，歸被告子○○取得；如附圖二所示E 部分面積二五七平方
公尺土地，分歸被告壬○○取得；如附圖二所示F 部分面積二五
七平方公尺土地，分歸被告癸○○取得；如附圖二所示G 部分面
積七七一平方公尺土地，分歸被告鄂陳金葉取得。
原告應補償被告己○○新臺幣玖萬伍仟玖佰壹拾元；原告應共補
償被告庚○○、辛○○、戴子瓏、戴妗育及吳戴秀勤新臺幣玖萬
伍仟玖佰壹拾元；原告應補償被告子○○新臺幣參萬柒壹仟玖佰
柒拾元；原告應補償被告壬○○新臺幣參萬壹仟玖佰柒拾元；原
告應補償被告癸○○新臺幣參萬壹仟玖佰柒拾元；原告應補償被
告鄂陳金葉新臺幣玖萬伍仟玖佰壹拾元。
訴訟費用由被告丁○○、戊○○、戴鈺頻及甲○○各負擔四十分
之一，被告己○○、庚○○、辛○○、戴子瓏、戴妗育、壬○○
、吳戴秀勤、鄂陳金葉、癸○○及子○○各負擔一百分之三，餘
由原告負擔。
    事實及理由
壹、程序部分：
一、按訴狀送達後，原告不得將原訴變更或追加他訴；但請求之
    基礎事實同一者，不在此限，民事訴訟法第255 條第1 項第
    2 款定有明文。本件原告原起訴請求：(一)被告丁○○、戊○○、戴鈺頻及甲○○應將被繼承人戴治所遺坐落高雄縣湖內
    鄉○○○段第1250號、1252號、1253號及1254號土地按應其
    有部分辦理繼承登記。(二)原告與被告丁○○、戊○○、戴鈺
    頻及甲○○共有之上開土地，應將如附圖一所示B 部分土地
    分歸原告取得；如附圖一所示A 部分土地分歸由被告丁○○
    、戊○○、戴鈺頻及甲○○按其應有部分維持共有。嗣於訴
    訟進行中，變更為：(一)被告丁○○、戊○○、戴鈺頻及甲○○應將上開4 筆土地之應有部分各64分之1 移轉登記予原告
    。(二)被告己○○、庚○○、辛○○、戴子瓏、戴妗育、壬○○、吳戴秀勤、鄂陳金葉、癸○○及子○○應被繼承人戴治
    所有上開土地權利範圍各2 分之1 之應有部分，各按應繼分
    之比例，辦理繼承登記。(三)原告與被告己○○、庚○○、辛○○、戴子瓏、戴妗育、鄂陳金葉、壬○○、吳戴秀勤、癸○○及子○○所共有上開土地應分割如附圖二所示。因原告
    請求之事實均屬同一，揆諸前揭規定，其訴之變更應予准許
    ，先予敘明。
二、本件被告丁○○、戊○○、甲○○、壬○○、吳戴秀勤及子
    ○○經合法通知，均未於本院最後一次言詞辯論期日到場，
    核無民事訴訟法第386 條各款所列情形，爰依原告聲請，由
    其一造辯論而為判決。
貳、實體部分：
一、本件原告起訴主張：(一)坐落高雄縣內門鄉○○○段1250、12
    52、1253、1254等地號4 筆土地（下稱系爭土地）前為訴外
    人戴治及其子戴萬進各持有1/2 ，戴萬進去世後，戴萬進之
    繼承人戴世諒、戴玉秀、董戴玉緞、戴世海、戴玉瓣及戴玉
    珍將其繼承戴萬進所有上揭土地所有權應有部分1/2 移轉予
    原告，惟戴萬進之其餘繼承人即被告丁○○、戊○○、戴春
    菊及甲○○等4 人尚未將渠等繼承戴萬進持有系爭土地所有
    權應有部份各1/64移轉登記予原告，為此，請求被告丁○○
    等4 人應移轉系爭土地所有權應有部份各1/64予原告。(二)系
    爭土地原共有人戴治已於民國40年8 月8 日死亡，而戴治之
    繼承人有被告己○○、庚○○、辛○○、戴子瓏、戴妗育、
    壬○○、吳戴秀勤、鄂陳金葉、癸○○及子○○等人，而被
    告己○○等人至今尚未為繼承登記，爰依法併請被告己○○
    等人就戴治之遺產即系爭土地辦理繼承登記，以為共有物分
    割登記，為此依法請求如第2 項聲明。(三)又因被告己○○等
    人繼承戴治之遺產，就系爭土地之應有部分尚未辦理繼承登
    記，又被告己○○等人就本件共有土地之分割方法，無法提
    出意見，至今仍否認原告之權利，而不願與原告討論分割方
    案，為此提出附圖二之分割方案，按原告與被告己○○、庚○○、辛○○、戴子瓏、戴妗育、壬○○、吳戴秀勤、鄂陳
    金葉、癸○○及子○○依法繼承之應有部分之權利及面積取
    得各自應受分配之土地。為此，爰請求判如主文第3 項所示
    。
二、被告己○○、庚○○、辛○○、戴子瓏、戴妗育、壬○○、
    吳戴秀勤、鄂陳金葉、癸○○及子○○則以下開情詞置辯：
  (一)被告壬○○：不願意分割。
  (二)被告庚○○表示：同意可以分割，但不希望變賣分現金，並
    希望分配到上述1253及1254地號土地。希望原告購買其之持
    分或維持現狀。
  (三)被告鄂陳金葉：同意可以分割，但不希望變賣分現。並希望
    分配到上述1253及1254地號土地。希望原告購買其之持分或
    維持現狀。
  (四)被告癸○○：同意可以分割，但不希望變賣分現。並希望分
    配到上述1253及1254地號土地。希望原告購買其之持分會維
    持現狀。
  (五)被告子○○：同意可以分割。並希望分配到上述1253及1254
    地號土地。
  (六)被告戴子瓏：不同意分割。希望原告購買其之持分或維持現
    狀。
三、兩造不爭執之事項：
   (一)系爭土地原為戴治及戴萬進共有，應有部分為各2分之1。
   (二)戴萬進過世後，戴萬進之繼承人將戴萬進原持有之系爭土
     地之應有部分1/2全部售予原告之母親張順好，張順好並指
     定將購得之登記予原告。
   (三)系爭土地現登記所有權人為戴治（應有部分為2 分之1）、
     丁○○、戊○○、戴鈺頻、甲○○（應有部分各64分之1）
     及原告（應有部分為16分之7）
   (四)系爭土地未定有不可分割之特約，且亦未達成協議分割。
四、爭執事項：
   (一)原告請求被告丁○○、戊○○、戴鈺頻及甲○○將繼承之
     系爭土地之應有部分各64分之1 移轉登記予原告是否有理
     ？
   (二)原告請求被告己○○、庚○○、辛○○、戴子瓏、戴妗育
     、壬○○、吳戴秀勤、鄂陳金葉、癸○○及子○○應就系
     爭土地辦理繼承登記是否有理？
   (三)系爭土地之分割方法以何方案為適當？
五、本院判斷如下：
  (一)原告請求被告丁○○、戊○○、戴鈺頻及甲○○將繼承之系
    爭土地之應有部分各64分之1 移轉登記予原告是否有理？經
    查：原告主張被告丁○○、戊○○、戴鈺頻及甲○○應將其
    繼承之系爭土地應有部分各64分之1 移轉登記予原告之前開
    事實，業據原告提出系爭土地謄本資料，核與原告主張與前
    開證據相符，應屬可採，且被告戴鈺頻對原告主張之請求，
    並無意見（見本院卷第265 頁），又被告丁○○、戊○○及
    甲○○經合法通知，未於言詞辯論期日到庭，亦未提出書狀
    就系爭移轉所有權協議作何爭執，依民事訴訟法第280 條第
    3 項、第1 項規定，視同自認。從而，原告請求被告丁○○
    、戊○○、戴鈺頻及甲○○將系爭土地所有權應有部分各64
    分之1 移轉登記予原告，為有理由，應予准許。
  (二)原告請求被告己○○、庚○○、辛○○、戴子瓏、戴妗育、
    壬○○、吳戴秀勤、鄂陳金葉、癸○○及子○○應就系爭土
    地辦理繼承登記是否有理？
  1.按分割共有物既對於物之權利有所變動，即屬處分行為之一
    種，凡因繼承於登記前已取得不動產物權者，其取得雖受法
    律之保護，不以其未經繼承登記而否認其權利，但繼承人如
    欲分割其因繼承而取得公同共有之遺產，因屬於處分行為，
    依民法第759 條規定，自非先經繼承登記，不得為之。共有
    之不動產之共有人中一人死亡，他共有人請求分割共有物時
    ，為求訴訟之經濟起見，可許原告就請求繼承登記及分割共
    有物之訴合併提起，即以一訴請求該死亡之共有人之繼承人
    辦理繼承登記並請求該繼承人於辦理繼承登記後，與原告及
    其餘共有人分割共有之不動產。
  2.經查：原告主張系爭土地原為戴治及戴萬進共有（應有部分
    各2分之1） ，戴萬進之繼承人戴金蕊、戴金勇、戴玉秀、
    戴玉珍、董戴玉緞、戴世海、戴博賢及戴玉瓣將戴萬進持有
    之系爭土地之應有部分售2 分之1 約定移轉登記予原告，而
    被繼承人戴金勇於72年6 月24日死亡，其合法繼承人為被告
    丁○○、戊○○、戴鈺頻及甲○○等；另被繼承人戴治亦已
    於42年2 月25日死亡，其合法繼承人則為戴萬進、戴文里、
    戴萬全及被告己○○；另被繼承人戴萬全已於77年6 月11日
    死亡，其合法繼承人則為被告庚○○、辛○○、戴子瓏、戴
    妗育、吳戴秀勤；另被繼承人戴文里於42年11月5 日死亡，
    其合法繼承人則為壬○○、吳戴秀勤、癸○○及子○○；另
    被繼承人戴玉蘭於昭和15年1 月15日死亡，由鄂陳金葉代位
    繼承，而被告己○○、庚○○、辛○○、戴子瓏、戴妗育、
    鄂陳金葉、壬○○、吳戴秀勤、癸○○及子○○均未就系爭
    土地辦理繼承登記等事實，業據原告到庭陳述綦詳，並據提
    出系爭土地登記謄本、被繼承人戴治之繼承系統表，戶籍謄
    本等資料附卷為憑，復為被告己○○、庚○○、辛○○、戴
    子瓏、戴妗育、鄂陳金葉、壬○○、吳戴秀勤、癸○○、子
    ○○及戴鈺頻均曾到庭所不爭執，另其餘被告則均經本院合
    法通知未到庭，亦未提出書狀作何聲明或陳述。另系爭土地
    登記地目為農地，兩造就系爭土地並未以契約約定不予分割
    ，且兩造就分割之方法迄仍無法達成協議，且系爭土地依其
    使用之目的，並無不能分割之情形，本院依調查證據之結果
    ，自堪信原告上開主張為真實。從而，原告訴請被告己○○
    、庚○○、辛○○、戴子瓏、戴妗育、鄂陳金葉、壬○○、
    吳戴秀勤、癸○○及子○○應就被繼承人戴治所有系爭土地
    應有部分2 分之1 之公同共有部分之應繼分辦理繼承登記（
    應繼分比例分別為8 分之1 、40分之1 、40分之1 、40分之
    1 、40分之1 、8 分之1 、24分之1 、40分之1 、24分之1
    、24分之1） ，並裁判分割系爭土地，依法洵屬正當，自應
    予以准許。
  (三)系爭土地之分割方法以何方案為適當？
  1.按各共有人得隨時請求分割共有物，而分割之方法不能協議
    決定者，法院得因任何共有人之聲請命為分配，民法第823
    條第1 項前段、第824 條第2 項分別定有明文。
  2.本件原告主張系爭土地為原告及被告己○○、庚○○、辛○○、戴子瓏、戴妗育、鄂陳金葉、壬○○、吳戴秀勤、癸○○、子○○共有，應有部分分別為：原告1/2 、被告己○○
    1/8 、被告庚○○1/40、被告辛○○1/40、被告戴子瓏1/40
    、被告戴妗育1/40、被告鄂陳金葉1/8 、被告壬○○1/24、
    吳戴秀勤1/40、被告癸○○1/24及被告子○○1/24，且無不
    為分割之約定，及系爭土地亦無使用目的上不能分割之情事
    ，惟兩造於起訴前無法達成分割協議等情，有土地登記謄本
    、96年度旗調字第16號調解程序筆錄為證，且系爭土地地目
     為 旱地、使用地類別為農牧用地，使用區分屬一般農業區
    ，係屬農業發展條例第3 條11款所指之耕地，有土地登記謄
    本可稽。是系爭土地之分割，自應符合農業發展條例規定，
    方得准許。
  3.按農業發展條例第16條規定，每宗耕地分割後每人所得面積
    未達0.25公頃者，不得分割。同條但書第4 款復規定，本條
    例中華民國89年1 月4 日修正施行前之共有耕地，得分割為
    單獨所有。惟農業發展條例修正前已共有之耕地，雖部分共
    有人於該條例修正後，移轉其應有部分，致部分共有人已非
    屬修正前之共有耕地所有權人，因該條例第16條第2 項有「
    分割後之宗數不得超過共有人人數」之限制，故分割後之土
    地宗數若未因該移轉行為而增加，即未違反該條例條防止耕
    地細分之立法原意；且如因部分共有人於修正後移轉其應有
    部分，而禁止其他原共有人依首揭條文請求分割為單獨所有
    ，對其他原共有人之權益亦有欠公平，是以在耕地分割後土
    地宗數未增加之原則下，為兼顧其他原共有人之權益及所有
    權單純化之目的，自應准許原共有人依農業發展條例第16條
    第4 款之規定，請求分割為單獨所有。經查：系爭土地於農
    業發展條例修正施行前共有人數為20人（即戴治繼承人10人
    與戴萬進之繼承人10人），該條例修正後，原告因買賣取得
    系爭土地之應有部分，系爭土地之共有人數為11人，是以，
    系爭土地共有人數並未增加，自無違反上開農業發展條例規
    定為防止農地細分之立法意旨，依農業發展條例第16條1 項
    第4 款、第2 項規定，原告自得請求分割系爭土地為單獨所
    有。基上，原告與被告己○○、庚○○、辛○○、戴子瓏、
    戴妗育、鄂陳金葉、壬○○、吳戴秀勤、癸○○及子○○就
    系爭土地既無不為分割之約定，且依系爭土地之使用目的，
    亦無不能分割之情事，亦得依農業發展條例分割，原告訴請
    裁判分割，即屬有據，自應准許。
  4.按分割共有物時，法院應參酌當事人之聲明、共有物之性質
    、經濟效用及全體共有人利益等公平決之。再者分割共有物
    係以消滅共有關係為目的，故法院於裁判分割共有土地時，
    除該土地內之部分土地因使用目的不能分割（如共同使用之
    道路）或部分共有人明示願維持共有關係等情形外，即應將
    土地分配予各共有人單獨所有，不得創設新的共有關係。且
    分割共有物除兼顧土地現有使用狀況，使盡可能不拆除現有
    建物外，仍應斟酌土地利用效益、當事人意願、共有物之使
    用情形、經濟效用及全體共有人之利益等情形而為適當及公
    平、合理之分割，最高法院69年台上字第1831號判例意旨參
    照。經查：
  (1)本院審認：1254地號土地上有1 棟土造磚房，1253地號土
    地為河床地，目前種植檸檬樹，上開2 筆土地範圍現均係由
    原告及其家人共同居住在內。1250地號及第1252地號之土
    地部分現況為其上有竹子、龍眼等植物，然上述作物不知為
    何人所種植，且目前上述2 筆土地無人使用。系爭土地所
    鄰為2 米寬之產業道路，附近無其他住家及農作物。四周交
    通不便，產業道路路況非全部為柏油路面，而係部分為泥土
    道路。又系爭土地坐落之位置，係在山坡地河谷河床旁，
    地形地勢運輸條件，生活機能等不甚理想等情，有本院勘驗
    筆錄、照片及鑑定報告書等資料可參。是以，上述1253及12
    54地號土地上有興建磚造平房工寮及擋土牆，且原告與家人
    居住於上，而1250及1252地號土地目前並無人使用，其上僅
    有作物，且大多為雜樹林，是本院診酌認如以附圖二之方式
    分配，則各共有人分得土地均有臨路，對外聯絡並無困難。
    再者，原告持有系爭土地之應有部分達1/2 ，且其以已在12
    53及1254地號土地上居住，故本院認原告提出之附圖二之分
    割方案，較為適當。另斟酌被告庚○○、辛○○、戴子瓏、
    戴妗育及吳戴秀勤僅各持有系爭土地應有部分1/40，若每人
    單獨依其等之持分取得系爭土地，每人分得之面積僅約0.01
    5 公頃，顯不符合土地利用價值，而被告庚○○、辛○○、
    戴子瓏、戴妗育及吳戴秀勤均為戴萬全之共同繼承人，亦即
    渠等為親兄弟姊妹，可自行協商運用分得之土地，且渠等均
    未表示不同意維持繼續共有，是本院考量分割後共有人分得
    土地之形狀及利用價值，及共有人全體之利益等公平衡量，
    而認被告庚○○、辛○○、戴子瓏、戴妗育、吳戴秀勤應分
    得附圖二所示C 部分，並就此部分成立新共有關係，較為妥
    當，附此敘明。
  (2)又關於共有物之分割，如依原物之數量按其應有部分之比例
    分配，價值顯不相當者，依其價值按其應有部分比例分配，
    仍不失為以原物分配於各共有人；否則不顧慮經濟上之價值
    ，一概按其應有部分核算之原物數量分配者，將顯失公平。
    惟依其價值按應有部分比例分配原物，如有害經濟上之利用
    價值者，應認有民法第824 條第3 項之共有人中有不能按其
    應有部分受分配之情形，得以金錢補償之；最高法院亦著有
    63 年 度台上字第2680號判例意旨可資參照。依附圖二之分
    割方案，原告分得附圖二編號A 部分面積3,094 平方公尺土
    地；被告己○○分得附圖二編號B 部分面積771 平方公尺土
    地；被告庚○○、辛○○、戴子瓏、戴妗育及吳戴秀勤分得
    附圖二編號C 部分面積771 平方公尺土地（按應有部分各5
    分之1 比例保持共有）；被告子○○分得附圖二編號D 部分
    面積257 平方公尺土地；被告壬○○分得附圖二編號E 部分
    面積257 平方公尺土地；被告癸○○分得附圖二編號F 部分
    面積257 平方公尺土地；被告鄂陳金葉分得附圖二編號G 部
    分面積771 平方公尺土地。原告與被告己○○、庚○○、辛○○、戴子瓏、戴妗育、鄂陳金葉、壬○○、吳戴秀勤、癸○○及子○○等人取得之土地面積雖係依渠等所有權應有部
    分之比例分割，然原告取得附圖二編號A 部分之使用現況為
    既成道路、河床及農園，地形較為方整且平坦；而被告己○○、庚○○、辛○○、戴子瓏、戴妗育、鄂陳金葉、壬○○
    、吳戴秀勤、癸○○及子○○分得之土地使用現況為河谷，
    且地勢高低起伏，呈不規則狀，有上開鑑定報告書在卷可憑
    。是此，原告與被告己○○、庚○○、辛○○、戴子瓏、戴
    妗育、鄂陳金葉、壬○○、吳戴秀勤、癸○○及子○○依附
    圖二各分得部分經濟上之價值顯不相當，應互為找補。經本
    院將系爭土地送請鄉城科技不動產估價師聯合事務所進行鑑
    定後結果認為採附圖二之分割方案，原告與被告己○○、庚○○、辛○○、戴子瓏、戴妗育、鄂陳金葉、壬○○、吳戴
    秀勤、癸○○及子○○各分得土地之最適價值分別為：附圖
    二編號A 部分價值1,815,835 元；附圖二編號B 及C 部分價
    值均為262,140 元；附圖二編號D 、E 、F 部分價值均為87
    ,3 80 元；附圖二編號G 部分價值262,140 元。共有人應依
    其應有部分比例相互找補金額：原告應補償被告己○○95,9
    10元；原告應共補償被告庚○○、辛○○、戴子瓏、戴妗育
    及吳戴秀勤共95,910元；原告應補償被告子○○31,970元；
    原告應補償被告壬○○31,970元；原告應補償被告癸○○31
    ,970 元 ；原告應補償被告鄂陳金葉95,910元（計算方式如
    附表）。至被告戴子瓏抗辯城鄉不動產估價師聯合事務所估
    價附圖二編號A 部分之擋土牆及簡易工寮價錢過高，認其估
    定找補金額不可採等情。然依估價師就此部分，採成本法為
    估價方法，另依據高雄縣建築物工程造價標準及高雄縣房屋
    構造代號暨折舊率對照表訂之標準，特殊地區以觀察法定折
    舊率而計算出擋土牆及簡易工寮之價格等情，有估價報告書
    可憑，此部分估價兩造應找補之金額，應值採用，是被告戴
    子瓏上開辯解，尚非可採。
五、綜上所述，原告以系爭土地之分割方法協議不成，依民法第
    824 條第2 項規定訴請分割，於法並無不合，應予准許。本
    院綜合斟酌當事人意願、考量系爭土地利用之經濟效益，顧
    全共有人之利益，認以附圖二所示之分割方案為適當，爰判
    決如主文第3 項及第4項所示。
六、另因共有物分割之事件涉訟，由敗訴當事人負擔顯失公平者
    ，法院得酌量情形，命勝訴之當事人負擔其一部，民事訴訟
    法第80條之1 定有明文。查：系爭土地雖因兩造無法達成分
    割協議，原告因而提起訴訟，但兩造均因系爭土地之分割而
    互蒙其利，故依上開規定，本院認此部分訴訟費用應由兩造
    按分割前之原所有權應有部分比例負擔。
七、據上論結，本件原告之訴為有理由。依民事訴訟法第385 條
    第1 項前段、第80條之1 ，判決如主文。
中    華    民    國    97    年    10    月    21    日
                    民事第四庭   法    官  張茹棻
正本係照原本作成。
如不服本判決，應於送達後20日內，向本院提出上訴狀並表明上
訴理由，如於本判決宣示後送達前提起上訴者，應於判決送達後
10日內補提上訴理由書（須附繕本）。
中    華    民    國    97    年    10    月    21    日
                                 書 記 官  黃美秀
附表：
┌────────────────────────────────────┐
│原告分割方案＋鑑定報告（找補）                                          │
├─┬─────┬───┬──────────┬──────┬──────┤
│編│  共有人  │ 持分 │ 應分得面積之價值（ │  原告提出  │   補償     │
│號│          │      │ 元，以下四捨五入） │  方案價值  │            │
├─┼─────┼───┼──────────┼──────┼──────┤
│1 │  己○○  │ 1/8  │    358,050元       │  262,140元 │  +95,910元 │
│  │          │      │（2,864,395 ×1/8） │            │            │
├─┼─────┼───┼──────────┼──────┼──────┤
│2 │  戴秀勤  │      │                    │            │            │
│3 │  庚○○  │      │                    │            │            │
│4 │  辛○○  │ 1/8  │    358,050元       │  262,140元 │  +95,910元 │
│5 │  戴子瓏  │      │（2,864,395 ×1/8） │            │            │
│6 │  戴仱育  │      │                    │            │            │
├─┼─────┼───┼──────────┼──────┼──────┤
│7 │  子○○  │1/24  │    119,350元       │   87,380元 │  +31,970元 │
│  │          │      │（2,864,395 ×1/24）│            │            │
├─┼─────┼───┼──────────┼──────┼──────┤
│8 │  壬○○  │1/24  │    119,350元       │   87,380元 │  +31,970元 │
│  │          │      │（2,864,395 ×1/24）│            │            │
├─┼─────┼───┼──────────┼──────┼──────┤
│9 │  癸○○  │1/24  │    119,350元       │   87,380元 │  +31,970元 │
│  │          │      │（2,864,395 ×1/24）│            │            │
├─┼─────┼───┼──────────┼──────┼──────┤
│10│ 鄂陳金葉 │ 1/8  │    358,050元       │  262,140元 │  +95,910元 │
│  │          │      │（2,864,395 ×1/8） │            │            │
├─┼─────┼───┼──────────┼──────┼──────┤
│11│   原告   │ 1/2  │  1,432,198元       │1,815,835元 │  -383,637元│
│  │          │      │ （2,864,395 ×1/2）│            │            │
└─┴─────┴───┴──────────┴──────┴──────┘


司法院資訊處製作；財團法人民間司法改革基金會備份。
